臺灣臺南地方法院刑事判決　　　　　　　 94年度易字第356號
公　訴　人　臺灣臺南地方法院檢察署檢察官
被　　　告　甲○○　男　29歲.
上列被告因竊盜案件，經檢察官提起公訴（94年度營偵字第356號）
，被告於準備程序中為有罪之陳述，本院裁定進行簡式審判程序
，判決如下：
    主  文
甲○○攜帶兇器、毀越其他安全設備竊盜，處有期徒刑拾月。扣
案之螺絲起子參支、活動扳手貳支、藍色背包壹個、黑色手電筒
壹支，均沒收。
    事  實
一、甲○○前因竊盜罪，經本院判處有期徒刑八月，於民國94年
    1月30日確定，竟不知悔改，尚未執行前，復意圖為自己不
    法之所有，於94年3月2日凌晨1時30分許，攜帶自己所有，
    質地堅硬，客觀上可供兇器使用之螺絲起子、活動扳手等工
    具，及手電筒一支藍色背包一個，前往臺南縣鹽水鎮○○路
    89 號，由乙○○開設之「紅豆練歌場」，見四下無人之際
    ，持螺絲起子撬開廚房後方鐵窗，越過窗戶，入內竊取乙○
    ○所有之長壽牌香菸六包（約值新臺幣二百十元）、七星牌
    香菸九包（約值四百五十元）、伴唱機內之十元硬幣共二五
    八枚等物品，得手後將上開物品放入藍色背包欲離去時，適
    為巡邏員警發覺當場查獲，並扣得螺絲起子三支、活動扳手
    二支、藍色背包一個、黑色手電筒一支、長壽牌香菸六包、
    七星牌香菸九包、十元硬幣共二五八枚。
二、案經乙○○訴由臺南縣警察局新營分局報告臺灣臺南地方法
    院檢察署檢察官偵查起訴。
    理  由
一、上開犯罪事實，有下列證據足資證明：
　(一)被告自白。
　(二)被害人乙○○於警局指訴。
  (三)贓物認領保管單、扣押書、現場查獲照片共六張。
二、核被告所為，係犯刑法第321條第1項第2款、第3款之加重竊
    盜罪。公訴人雖以被告行竊地點有廚房等為由，而認被告應
    論以於夜間侵入有人居住之建築物竊盜，惟被告已否認該處
    平日供人居住使用，並辯稱：行竊時，裡面無人，亦無燈光
    ，且屋內均為隔間包廂等語，另被害人乙○○經本院傳訊後
    ，雖未到庭應訊，惟觀諸乙○○於警局指稱：上開失竊地點
    為其所「經營」之紅豆練歌場等語，並未提及該處所另供作
    居住使用，再由警局筆錄所記載乙○○之戶籍地及現居住地
    ，亦與失竊地點住址不相一致，足認被告行竊地點並非有人
    居住之建築物，公訴人所認尚有未洽，應予更正。爰審酌被
    告犯後固已坦認犯行，態度良好，惟被告正值年輕力壯，不
    思自食己力，且前已因竊盜罪，經法院判處有期徒刑，尚未
    執行，竟又攜帶大批兇器再次行竊，顯見毫無悔意，且被害
    人遭竊之物雖已獲發還，惟被破壞之鐵窗並未獲得賠償等一
    切情狀，量處如主文所示之刑。扣案螺絲起子三支、活動扳
    手二支、藍色背包一個、黑色手電筒一支，為被告所有供犯
    罪所用之物，業據被告供明在卷，應依刑法第38條第1項第2
    款，宣告沒收。
據上論斷，應依刑事訴訟法第299條第1項前段、第273條之1第1
項，刑法第321條第1項第2、3款、第38條第1項第2款，判決如主
文。
本案經檢察官丙○○到庭執行職務
中　　華　　民　　國　　94　　年　　6 　　月　　23　　日
　　　　　　　　　刑事第五庭    法　官  包梅真
以上正本證明與原本無異。
如不服本判決，應於收受送達後10日內向本院提出上訴書狀（應
附繕本）。
　　　　　　　　　　　　　　　　書記官  張富
中　　華　　民　　國　　94　　年　　6 　　月　　24　　日
附錄法條：
中華民國刑法第321條
犯竊盜罪而有左列情形之一者，處六月以上、五年以下有期徒刑
：
一  於夜間侵入住宅或有人居住之建築物、船艦或隱匿其內而犯
之者。
二  毀越門扇、牆垣或其他安全設備而犯之者。
三  攜帶兇器而犯之者。
四  結夥三人以上而犯之者。
五  乘火災、水災或其他災害之際而犯之者。
六  在車站或埠頭而犯之者。
前項之未遂犯罰之。
